臺灣雲林地方法院民事判決　九十一年度親字第四號
　　原　　　告　　甲○○
　　被　　　告　　乙○○
　　兼法定代理人　丙○○
右當事人間請求否認子女事件，本院判決如左：
    主      文
確認被告乙○○（民國九十一年二月十六日生）非被告丙○○所生之女。
訴訟費用由原告負擔。
    事    　實
一、原告方面：
（一）聲明：如主文第一項所示。
（二）陳述：原告與被告丙○○於民國八十七年十二月四日結婚，九十年十月三十一
      日離婚，惟原告自八十九年六月二十日起，即未與被告丙○○同居行房，嗣原
      告自訴外人林良聰受孕，於九十一年二月十六日產下一女即被告乙○○，因原
      告之受胎係於婚姻關係存續中，推定被告乙○○為原告與被告丙○○之婚生子
      女，惟被告乙○○與被告丙○○間確無血緣關係，為確定身份關係，爰依民法
      第一千零六十三條第二項規定，確認被告乙○○非被告丙○○所生之子。
（三）證據：提出戶籍謄本二件、出生證明書、診斷證明書、ＤＮＡ鑑定報告各一件
      為證。
二、被告方面：
（一）聲明：原告之訴駁回。
（二）陳述：被告乙○○確定不是我的子女，且與訴外人林良聰無親戚關係。
　　理　　　由
一、本件原告主張其與被告丙○○原係夫妻關係，於婚姻關係存續中與訴外人林良聰
    發生性關係，並於九十一年二月十六日產下被告乙○○，而被告乙○○與訴外人
    林良聰存在血緣關係之機率為99.99999﹪，可證明有親子關係，且被告丙○○與
    訴外人林良聰間亦無父子或兄弟關係，應不發生ＤＮＡ來自近似血緣，導致誤判
    可能等情，業據原告提出戶籍謄本二件、出生證明書、診斷證明書、ＤＮＡ鑑定
    報告各一件為證，自堪信為真實。
二、按妻之受胎，係在婚姻關係存續中者，推定其所生子女為婚生子女。前項推定，
    如夫妻之一方能證明妻非自夫受胎者，得於知悉子女出生之日起，一年內提起否
    認之訴。民法第一千零六十三條定有明文。查：原告受胎生下被告乙○○，受胎
    期間係在原告與被告丙○○婚姻關係存續中，依法應推定為渠等之婚生子女，然
    原告受胎懷有被告乙○○時，未與被告丙○○同居，且未發生性關係，並經鑑定
    被告乙○○與訴外人林良聰確有親子關係，足見被告乙○○應非自被告丙○○受
    胎而生，準此，自九十一年二月十六日被告乙○○出生之日起算，至原告於九十
    一年二月二十六日提起本件訴訟，未超過一前期間，其請求於法洵屬有據，應予
    准許。
三、本件係原告於兩造婚姻關係存續中，與第三人懷胎生子，非可歸責於被告，故本
    院認為由原告負擔訴訟費用，併此敘明。
據上論結，原告之訴為有理由，依民事訴訟法第八十一條第二款，判決如主文。
中　　　華　　　民　　　國　　九十一　　年　　　八　　　月　　  十五　　日
                                臺灣雲林地方法院民事第二庭
~B審判長法官　陳宏卿
~B      法官　陳秋如
~B      法官　柯志民
右為正本係照原本作成。
如對本判決上訴，應於判決送達後二十日內向本院提出上訴狀。（須附繕本）
中　　　華　　　民　　　國　　九十一　　年　　　八　　　月　　  十五　　日
~B法院書記官　張瑛瑢
